# 资产整体转让的会计核算

提问人：zhengweiguo 时间：2016-03-12 07:49:01
请教各位专家，现有a公司拟进入资本市场，原股东新设b公司，将a公司资产整体无偿转让b公司，则b公司应如何会计核算，核算依据和核算条件是什么？谢谢了

回答人：chenyiwei
具体背景不清晰。如果A和B的实际控制人不变，则考虑按同一控制下的业务合并进行会计处理。